【裁判字號】    89,台上,1548
【裁判日期】    890323
【裁判案由】    盜匪
【裁判全文】
最高法院刑事判決                              八十九年度台上字第一五四八號
    上   訴   人  台灣高等法院台中分院檢察署檢察官
    上訴人即被告  江淡有
右上訴人等因被告盜匪案件，不服台灣高等法院台中分院中華民國八十六年十一月二
十六日第二審判決（八十六年度上訴字第二○一○號，起訴案號：台灣台中地方法院
檢察署八十五年度偵字第一七○四、四五三一、四九八九號），提起上訴，本院判決
如左：
    主  文
原判決撤銷，發回台灣高等法院台中分院。
    理  由
本件原判決撤銷第一審關於江淡有部分無罪判決，改判依牽連犯關係，從一重論處上
訴人即被告江淡有共同連續意圖為自己不法所有，以強暴致使不能抗拒，而取他人之
物，累犯罪刑，固非無見。
惟查：(一)、有罪之判決書，應記載犯罪之事實，諸凡有關犯罪之時間、地點、方法、
態樣，以及與其他適用法律有關之事項，均應為詳實之記載，始足為適用法律之依據
。原判決附表編號１－４、７－、、、、－之犯罪時間，依序僅記載民
國八十四年十一月初晨三時許、八十四年十一月中旬凌晨二時許、八十四年十一月中
旬晨六時、六時許，八十四年十一月下旬晨一時許、八十四年十一月底晨三時許、四
時許、六時許、八十四年十二月初晨四時許、八十四年十二月中旬零時許、五時許、
五時許、八十四年十二月間晨四時許，八十四年十二月底五時許，八十五年一月初某
日四時許，八十五年一月中旬晨三時許，八十五年一月下旬五時許、八十五年一月底
五時許、八十四年十二月初某日凌晨五時許、八十五年一月中旬某日。且其中編號３
、４之犯罪時間，同為八十四年十一月中旬晨六時（許）；編號、之犯罪時間，
同為八十四年十二月中旬晨五時許，而犯罪地點非在同一處所，攸關被告能否於所載
之犯罪時間內同時實施犯罪行為，原判決附表並未明白認定，詳為記載，遽予論處被
告罪刑，不免速斷。(二)、原判決附表編號、所載，前者犯罪時間八十五年一月十
日晨四時三十分，犯罪地點台中市○○路○段一一四號好采頭科技廣場；後者犯罪時
間八十五年一月十日晨五時許，犯罪地點彰化縣北斗鎮○○路二九九號ＡＡＡ超八量
販店。兩者犯罪時間相隔僅三十分鐘許，兩犯罪地相距五十公里以上。編號、所
載，前者犯罪時間八十五年一月二十四日三時三十分，犯罪地點嘉義市○區○○路三
九二號上豪遊藝場；後者犯罪時間八十五年一月二十四日四時許，犯罪地點台中縣大
甲鎮鎮○街一○○之三號新宿休閒廣場。兩者犯罪時間亦僅隔三十分鐘許，而犯罪地
相距達一百公里以上。被告能否在兩地實施犯罪，滋生疑竇。被告既矢口否認參與犯
罪，即有深入調查審明之必要，原審未予調查，遽為被告不利之判斷，難謂無證據調
查未盡之違法。(三)、盜匪所得之財物，應發還被害人，懲治盜匪條例第七條第一項定
有明文。原判決理由說明自共同被告李成志住處起獲七星牌香菸六十二條、手錶七只
、金戒指八只、鑽石墜子一只、呼叫器十一個、人民幣十二元、新加坡幣十二元、行
動電話二支、千元偽鈔一張、皮包七個等物品，並無任何被害人指認係其所有，雖共
同被告李成志自白係強盜所得之物，但查無足以證明係被告盜匪所得之物，不能僅憑
其自白而認係其盜匪所得之物，爰不予諭知被害人云云。然稽之原判決附表強盜所得
欄所載，編號１０、、、分別載明香菸二十五條、七星牌香菸四條、七星香菸二
條、香菸一箱；編號、、分別載明手錶一只、勞力士手錶二只、手錶三只；編
號９、、、、分別載明金戒指一只、金戒指約十只、戒指一只、戒指一只、
藍寶石戒指一只；編號９、、、載明呼叫器各一個；編號載明行動電話一支
。據其所載，既未發還被害人，自不難傳訊各該被害人查明後予以發還或為發還被害
人之諭知。原審就起獲之上述七星牌香菸等物，未予根究明白，為發還被害人之諭知
，不無判決不適用法則之違法。檢察官及被告上訴意旨執以指摘原判決不當，非無理
由，應認原判決有撤銷發回更審之原因。
據上論結，應依刑事訴訟法第三百九十七條、第四百零一條，判決如主文。
中      華      民      國    八十九    年      三      月    二十三    日
                              最高法院刑事第三庭
                                  審判長法官  陳  錫  奎
                                        法官  洪  清  江
                                        法官  吳  昆  仁
                                        法官  李  伯  道
                                        法官  陳  世  雄
      右正本證明與原本無異
                                              書  記  官
中      華      民      國    八十九    年      三      月    二十八    日


司法院資訊處製作；財團法人民間司法改革基金會備份。
